最高法院刑事判決　　　　　　　　　　　　　　　八十六年度台上字第四二七七號
　　上訴人　甲○○　男
右上訴人因公共危險案件，不服台灣高等法院高雄分院中華民國八十五年九月十二日
第二審判決（八十五年度上訴字第一四七二號，起訴案號：台灣高雄地方法院檢察署
八十四年度偵字第一四七七七號），提起上訴，本院判決如左：
    主  文
原判決關於公共危險部分撤銷，發回台灣高等法院高雄分院。
    理  由
本件原判決認定上訴人甲○○因懷疑胡士勇與其妻黃淑惠有染，導致其夫妻仳離，而
懷恨在心，於民國八十四年七月十一日零時三十分許，駕駛其所有之ＸＶ－六六一九
號自小客車，前往高雄市○○區○○街十號胡士勇住宅前，將預藏之汽油澆淋在胡士
勇夫妻所有而停放於騎樓下之ＡＧＹ－二二九號、ＸＣＪ－六六五號二輛機車上，並
以打火機點燃後逃逸，致機車二輛被燒燬，而生公共危險等情。因而維持第一審論處
上訴人甲○○放火燒燬他人所有之機車貳輛，致生公共危險罪刑，駁回上訴人在第二
審之上訴，固非無見。
惟查：(一)、科刑判決所認定之事實，與其所採用之證據不相適合，即屬證據上之理由
矛盾，其判決當然違背法令。本件上訴人否認有原判決事實欄所載之犯行，而原判決
憑以認定上訴人犯罪之證據，初採目擊證人李文智之所證，引據該證人證述：「八十
四年七月十一日零時三十分，……看見一輛福特自小客車車號ＸＶ－六六一九停在建
成街十號前，有一人下車，手拿一只瓶子，把瓶內液體倒在騎樓地之二輛機車上，點
火燃燒後匆忙上車逃走」之語。繼以證人鄧金德僅就ＸＶ－六六一九號福特自小客車
為指認，其與上訴人不相識，自無誣指可能云云。然稽之卷內資料，證人鄧金德係上
訴人所舉用以證明其案發時間並不在場，為有利上訴人之證據，該證人未曾指認在案
發現場見過ＸＶ－六六一九號福特自小客車之事，原判決不惟有所載理由矛盾之違背
法令，亦有證據上之理由矛盾之違背法令。(二)、刑法第一百七十五條第一項之放火罪
，以放火燒燬第一百七十三條、第一百七十四條以外之他人所有物，致生公共危險為
構成要件。原判決事實雖認定上訴人因懷疑胡士勇與其妻黃淑惠有染，導致其夫妻仳
離，而懷恨在心，而於前揭時、地以預藏之汽油澆淋在胡士勇夫妻所有之二輛機車上
，點火予以燒燬，致生公共危險。但原判決憑以認定上訴人放火燒燬機車二輛之照片
，據照片顯示，其中ＸＣＪ－六六五號機車似僅被燻黑，並未被燒燬，另ＡＧＹ－二
二九號機車，似僅塑膠製品部分被燒燬（見警卷第六、七頁），則上訴人之行為，是
否僅因洩恨而放火燃燒機車。原判決既未明上訴人放火燃燒上述之機車二輛，究生
如何之公共危險，遽依刑法第一百七十五條第一項之規定論處其罪刑，其適用法律是
否適當，本院自無從憑斷。上訴意旨執以指摘原判決不當，尚非全無理由，應認原判
決此部分有撤銷發回更審之原因。
據上論結，應依刑事訴訟法第三百九十七條、第四百零一條，判決如主文。
中      華      民      國    八十六    年      七      月     十七     日
                              最高法院刑事第五庭
                                  審判長法官  陳  錫  奎
                                        法官  洪  清  江
                                        法官  李  璋  鵬
                                        法官  吳  昆  仁
                                        法官  劉  介  民
      右正本證明與原本無異
                                              書  記  官
中      華      民      國    八十六    年      七      月    二十三    日
                                                                      Ｋ
